# 外汇套期合约处理

提问人：wx_5a0e4f30c390 时间：2018-03-14 13:25:07
请教一下陈版：
公司因出口业务有较多外汇，现与银行签订一项合约：假设当日汇率为6.3，银行愿意以6.4的汇率兑换美元 1000 万，但是如果未来汇率大幅上涨（假设高于6.5），公司需要以6.5的汇率将 1000 万美元买回，麻烦请教一下陈版：
1 ，当日签订合约并兑换的时候，0.1*1000=100万计入投资收益吗？后续高于6.5、需要承担义务的部分怎么处理？
2 ，我需要在每个资产负债表日（假定为月末）重新计量权利与义务吗？资产负债表与利润表怎么列示呢？
谢谢陈版！

回答人：chenyiwei
该 100 万相当于你公司向银行签出一项外汇期权，银行支付给你公司的期权费，故应作为衍生金融负债的初始计量金额，后续对该项衍生工具按公允价值计量且其变动计入当期损益。

提问人：wx_5a0e4f30c390 时间：2018-03-15 09:38:04
谢谢陈版！ 按照期权费处理的话， 初始，借：银行存款-人民币 6400 贷：银行存款-美元 6300 衍生工具100 那日后的衍生工具公允价值怎么算呢？6.3-6.6都不确认公允价值变动损益吗？ 如果汇率 6.2 借：衍生工具 100 贷：公允价值变动损益 100 如果汇率 6.6 借：公允价值变动损益 100 贷：衍生工具 100 终止确认时将公允价值变动损益转入投资收益这样做对吗？

回答人：chenyiwei
你的会计处理方法基本合理。如果预计到期日汇率不高于6.5，则衍生工具公允价值为零；如果汇率预计将高于6.5，则该衍生金融负债的公允价值=（预计交割日即期汇率-约定汇率6.5）*1000万。

提问人：wx_5a0e4f30c390 时间：2018-03-16 13:53:26
再请教一下陈版： 如果在资产负债表日，对预计交割日即期汇率的估计，我学了下瑞华研究，用资产负债表日签订的期限与该远期合约的剩余期限相同的远期合约上注明的交割汇率来进行估计，那么如果预计交割日即期汇率为6.6以下，那么还是要确认收益的呗？ 即如果汇率为6.55 借：衍生工具 50 贷：公允价值变动损益 50 如果汇率为6.4以下 借：衍生工具 100 贷：公允价值变动损益 100
麻烦陈版赐教！谢谢啦

回答人：chenyiwei
但你假设的这种情况是有逻辑矛盾的。如果银行依据其专业判断能力，预计届时汇率将不超过6.6，但仍支付 100 获得一项初始内在价值为零的期权，是否具有商业实质？